臺灣高等法院臺中分院刑事裁定　
111年度聲字第500號
聲  請  人  臺灣高等檢察署臺中檢察分署檢察官     
受  刑  人  郭加慧



上列聲請人因受刑人數罪併罰有二裁判以上，聲請定其應執行之
刑（聲請案號：111年度執聲字第154號），本院裁定如下：
    主  文
甲○○所犯如附表所示各罪所處之刑，應執行有期徒刑參年拾月。
    理  由
一、受刑人甲○○（下稱受刑人）因如附表所示各罪，經本院判處
    如附表所示之刑，並均確定在案，此有各該判決及臺灣高等
    法院被告前案紀錄表在卷可參。茲檢察官聲請就如附表所示
    各罪所處之刑定其應執行刑，本院審核認檢察官聲請為正當
    ，斟酌受刑人向本院陳述：其前係因不懂法律而犯錯，犯後
    已知悔改，盡力且陸續與被害人和解中，其入監執行時有承
    諾檢察官會每月繳交犯罪所得，請從輕定應執行刑，讓其早
    日返家照顧未成年子女等語之意見（見本院卷第123至124頁
    ），並參酌受刑人如附表所示各罪曾定應執行刑情形（詳如
    附表所示），暨其行為次數、侵害法益，及其犯罪類型均為
    詐欺案件，同質性高，對於危害個人法益之加重效應為整體
    非難評價等情狀，認應定其應執行刑如主文所示。
二、爰依刑事訴訟法第477條第1項，刑法第50條第2項、第53條
    、第51條第5款，裁定如主文。　　
中　　華　　民　　國　　111 　年　　3 　　月　　21　　日
                  刑事第四庭    審判長法　官  蔡名曜
                                      法　官  邱鼎文
                                      法　官　黃玉琪
以上正本證明與原本無異。
如不服本裁定，應於收受送達後5日內向本院提出抗告書狀(須附
繕本)。因疫情而遲誤不變期間，得向法院聲請回復原狀。

                                      書記官  林姿妤
　　　　　　　　　　　　　　　　　　　
中　　華　　民　　國　　111 　年　　3 　　月　　21　　日
附表：受刑人甲○○定應執行刑案件一覽表
編       號          1         2         3 罪       名  詐欺 詐欺 詐欺 宣  告   刑  有期徒刑1年 （確定判決附表四編號 9） 有期徒刑10月 (確定判決附表四編號 10） 有期徒刑8月 (確定判決附表四編號 11） 犯 罪 日 期  105.03.30-106.01.05 105.04.15-106.01.14 105.04.12-106.03.23 偵 查 機 關 年 度 案 號  臺中地檢106年度偵字第 10229號等 臺中地檢106年度偵字第 10229號等 臺中地檢106年度偵字第 10229號等 最後事實審 法    院 臺中高分院 臺中高分院 臺中高分院  案    號 108年度上訴字第1819、 1850號 108年度上訴字第1819、 1850號 108年度上訴字第1819、 1850號  判決日期 109.12.31 109.12.31 109.12.31 確定判決 法    院 臺中高分院 臺中高分院 臺中高分院  案    號 108年度上訴字第1819、 1850號 108年度上訴字第1819、 1850號 108年度上訴字第1819、 1850號  判    決 確定日期 109.12.31 109.12.31 109.12.31 得否易科罰金或易服社會勞動  不得易科罰金 不得易服社會勞動 不得易科罰金 不得易服社會勞動 不得易科罰金 不得易服社會勞動 備       註  編號1至5曾經本院110年度聲字第924號裁定定應執行有期徒刑1年4月 （臺中地檢110年度執字第2984號）     編號1至10前經本院上開判決定應執行有期徒刑3年 （臺中地檢110年度執更字第3151號）   


編      號          4         5         6 罪       名  詐欺 詐欺 加重詐欺 宣  告   刑  有期徒刑9月 （確定判決附表四編號 12） 有期徒刑7月 (確定判決附表四編號 13） 有期徒刑1年1月（4次） (最後事實審判決附表四編號1、3、4、7） 犯 罪 日 期  105.05.10-105.07.10 105年10月起 ①105.06.11-105.12.11 ②105.10.26-105.12.12 ③105.04.25 ④105.06.22-106.02.12 偵 查 機 關 年 度 案 號  臺中地檢106年度偵字第 10229號等 臺中地檢106年度偵字第 10229號等 臺中地檢106年度偵字第 10229號等 最後事實審 法    院 臺中高分院 臺中高分院 臺中高分院  案    號 108年度上訴字第1819、 1850號 108年度上訴字第1819、 1850號 108年度上訴字第1819、 1850號  判決日期 109.12.31 109.12.31 109.12.31 確定判決 法    院 臺中高分院 臺中高分院 最高法院  案    號 108年度上訴字第1819、 1850號 108年度上訴字第1819 、1850號 110年度台上字第4225、 4227號  判    決 確定日期 109.12.31 109.12.31 110.07.21 得否易科罰金或易服社會勞動  不得易科罰金 不得易服社會勞動 不得易科罰金 不得易服社會勞動 不得易科罰金 不得易服社會勞動 備       註  臺中地檢110年度執字第2984號 （編號1至5曾經本院110年度聲字第924號裁定定應執行有期徒刑1年4月）  110年度執字第10010號 （編號6至10）   臺中地檢110年度執更字第3151號 （編號1至10前經本院上開判決定應執行有期徒刑3年）   


編      號          7         8         9 罪       名  加重詐欺 加重詐欺 加重詐欺 宣   告  刑  有期徒刑1年10月 (最後事實審判決附表四編號2） 有期徒刑1年4月 (最後事實審判決附表四編號5） 有期徒刑1年5月 (最後事實審判決附表四編號6） 犯 罪 日 期  105.07.14-106.01.04 104.11.18-105.09.19 104.09.17-105.10.28 偵 查 機 關 年 度 案 號  臺中地檢106年度偵字第 10229號等 臺中地檢106年度偵字第 10229號等 臺中地檢106年度偵字第 10229號等 最後事實審 法    院 臺中高分院 臺中高分院 臺中高分院  案    號 108年度上訴字第1819、 1850號 108年度上訴字第1819、 1850號 108年度上訴字第1819、 1850號  判決日期 109.12.31 109.12.31 109.12.31 確定判決 法    院 最高法院 最高法院 最高法院  案    號 110年度台上字第4225、 4227號 110年度台上字第4225、 4227號 110年度台上字第4225、 4227號  判    決 確定日期 110.07.21 110.07.21 110.07.21 得否易科罰金或易服社會勞動  不得易科罰金 不得易服社會勞動 不得易科罰金 不得易服社會勞動 不得易科罰金 不得易服社會勞動 備       註  臺中地檢110年度執字第10010號（編號6至10）     臺中地檢110年度執更字第3151號 （編號1至10前經本院上開判決定應執行有期徒刑3年）   


編      號          10         11         12 罪       名  加重詐欺 加重詐欺 加重詐欺 宣   告  刑  有期徒刑1年8月 (參見最後事實審判決附表四編號8） 有期徒刑1年2月 (4次） 有期徒刑1年3月  犯 罪 日 期  105.02.23-105.09.22 ①105.04.03-105.12.17 ②105.10.17-105.10.18 ③105.10.18 ④105.10.24-105.10.25 105.10.04-105.10.10 偵 查 機 關 年 度 案 號  臺中地檢106年度偵字第 10229號等 臺中地檢107年度偵字第 32692號 臺中地檢107年度偵字第 32692號 最後事實審 法    院 臺中高分院 臺中高分院 臺中高分院  案    號 108年度上訴字第1819、 1850號 110年度上更一字第117 號 110年度上更一字第117 號  判決日期 109.12.31 110.11.11 110.11.11 確定判決 法    院 最高法院 臺中高分院 臺中高分院  案    號 110年度台上字第4225、 4227號 110年度上更一字第117 號 110年度上更一字第117 號  判    決 確定日期 110.07.21 110.12.13 110.12.13 得否易科罰金或易服社會勞動  不得易科罰金 不得易服社會勞動 不得易科罰金 不得易服社會勞動 不得易科罰金 不得易服社會勞動 備       註  臺中地檢110年度執字第 10010號（編號6至10） 臺中地檢111年度執字第406號 （編號11至12前經本院上開判決定應執行有期徒刑1年7月）    臺中地檢110年度執更字第3151號（編號1至10前經本院上開判決定應執行有期徒刑3年）